# 请教下，CAS2 投资收益的确认问题

提问人：xl89 时间：2014-06-04 13:50:43
CAS2 中把“投资企业确认投资收益，仅限于被投资单位接受投资后产生的累积净利润的分配额，所获得的利润或现金股利超过上述数额的部分作为初始投资成本的收回。”修订为：“被投资单位宣告分派的现金股利或利润，应当确认为当期投资收益。”不再区分投资前获得的净利润分配额和投资后的分配额的问题，那么平时在对投资收益进行确认是，是否不再涉及清算性股利了？

回答人：chenyiwei
这个规定在《企业会计准则解释第 3 号》第一条中已作修改（自 2009 年度起生效），并不是现在才改的。 虽然现在在成本法下，收到取得投资后被投资方宣告分派的股利都可以确认为投资收益，但准则同时要求关注是否可能存在减值迹象（如长期股权投资的账面价值是否大于享有被投资单位所有者权益账面价值的份额等类似情况）。出现类似情况时，投资方应当按照《企业会计准则第 8 号——资产减值》对长期股权投资进行减值测试，可收回金额低于长期股权投资账面价值的，应当计提减值准备。从这一点来说，会计核算的难度和判断的主观性反而有所增加。